【裁判字號】    92,易,1996
【裁判日期】    920728
【裁判案由】    妨害兵役
【裁判全文】
臺灣板橋地方法院刑事判決                        九十二年度易字第一九九六號
    公  訴  人  臺灣板橋地方法院檢察署檢察官
    被      告  甲○○
右列被告因妨害兵役案件，經檢察官聲請簡易判決處刑（九十二年度偵字第八六八四
號），本院認不宜以簡易判決處刑，改依通常程序審判，本院判決如左：
    主  文
甲○○無罪。
    理  由
一、聲請簡易判決處刑意旨略以：被告甲○○係三軍部隊點閱召集精誠三０一之一號
    應召員，設籍在臺北縣土城市○○路二十二號，於民國九十一年八月十六日由父
    親代收受點閱召集令，應於九十一年九月二十四日八時，前往臺北縣淡水鎮○○
    路一六八號之後山營區報到，甲○○屆時竟無故不參加點閱召集，因認被告涉有
    妨害兵役治罪條例第六條第二項前段之無故不參加點閱召集罪云云。
二、按犯罪事實，應依證據認定之，無證據不得推定其犯罪事實；不能證明被告犯罪
    者，應諭知無罪之判決，刑事訴訟法第一百五十四條及第三百零一條第一項分別
    定有明文。
三、公訴人認被告涉有妨害兵役治罪條例第六條第二項前段之無故不參加點閱召集罪
    嫌，係以訊據被告甲○○對於右揭犯行坦承不諱，並有點閱召集令回執一紙在卷
    可稽為其論據。
四、訊據被告甲○○堅決否認有前揭公訴人所指之犯行，辯稱：「當時我睡過頭，所
    以我才在十點多去報到，我是遲到。我去到現場的時候，他們已經結束。他們有
    開給我遲到的證明。他們說（點閱召集）只有二個小時，從早上八時到十時多。
    」等語。
五、經查，被告甲○○確係於九十一年九月二十四日十時四十五分報到未予收訓等情
    ，業據被告於警詢時、檢察官偵查中及本院審理時供承不諱，並有後備軍人點閱
    召集逾時報到證明單（該證明單誤載為九月二十一日十時四十五分報到未予收訓
    ）、點閱召集令回執及臺北縣後備司令部點閱召集妨害兵役案件移送報告書各一
    份附卷可稽。按妨害兵役治罪條例第六條第二項前段係以無故不參加點閱召集，
    而有前項第一款至第三款及第五款行為（即一  捏造免役、除役、轉役或免除召
    集原因者。二  毀傷身體者。三  拒絕接受召集令者。五  使人頂替本人應召者
    。）之一者為構成要件。本件被告雖因遲到而未予收訓，但並無妨害兵役治罪條
    例第六條第一項第一款至第三款及第五款之行為，即與同條例第六條第二項前段
    之構成要件不符，自難遽以該罪相繩。此外，復查無其他積極證據足以證明被告
    有上開妨害兵役之犯行，揆諸前揭意旨，不能證明被告犯罪，自應諭知無罪之判
    決。
據上論斷，應依刑事訴訟法第四百五十二條、第三百零一條第一項，判決如主文。
本案經檢察官余若凡到庭執行職務。
中    華    民    國      九十二      年      七       月     二十八    日
      臺灣板橋地方法院刑事第一庭
                                          法  官  楊  千  儀
右正本證明與原本無異。
如不服本判決，應於判決送達後十日內向本院提出上訴狀（應附繕本），上訴於臺灣
高等法院。
                                          書記官  吳  河  東
中    華    民    國      九十二      年      七       月     二十八    日


司法院資訊處製作；財團法人民間司法改革基金會備份。
